Inventaris van het archief van de Vereniging van Raden van Arbeid, 1919-1988
Nationaal Archief, Den Haag
- Stukken betreffende afzonderlijke onderwerpen.
  - Taakuitoefening., 3
    - Coördinatie en advisering wetsuitvoering., 3.2
      - Algemene Ouderdomswet (AOW)/Algemene Weduwen- en Wezenwet (AWW)., 3.2.2
        - Agenda's en verslagen van de vergaderingen van de AOW/AWW-Commissie met bijlagen en achterliggende stukken, betreffende de uitvoering van de AOW en de AWW door de Raden van Arbeid., 1961-1988; 226-249; 14 omslagen en 10 pakken
          - 1980, 241; 1 pak
            Openbaarheid beperkt tot 01-01-2056
          - 1981, 242
            Openbaarheid beperkt tot 01-01-2057
          - 1982, 243
            Openbaarheid beperkt tot 01-01-2058
          - 1983, 244; 1 pak
            Openbaarheid beperkt tot 01-01-2059
          - 1984, 245
            Openbaarheid beperkt tot 01-01-2060
          - 1985, 246; 1 pak
            Openbaarheid beperkt tot 01-01-2061
          - 1986, 247; 1 pak
            Openbaarheid beperkt tot 01-01-2062
          - 1987, 248; 1 pak
            Openbaarheid beperkt tot 01-01-2063
          - 1988, 249
            Openbaarheid beperkt tot 01-01-2064
        - Stukken betreffende de verdeling van werkzaamheden voor de uitvoering van de Algemene Ouderdomswet over de Rijksverzekeringsbank en de Raden van Arbeid, de verspreiding en administratieve afhandeling van aanvraagformulieren en de betaalbaarstelling van de uitkeringen., 1955-1956; 250; 1 pak
        - Stukken betreffende de positie van gemoedsbezwaarden in de Algemene Ouderdomswet., 1957-1972; 251-252; 2 omslagen
          - Stukken betreffende het verlenen van vrijstelling van het betalen van premies wegens gemoedsbezwaren en het opstellen van modelverklaringen inzake vrijstelling wegens gemoedsbezwaren., 1957, 1962-1972, 251
            Openbaarheid beperkt tot 01-01-2048
          - Stukken betreffende het adviseren over een spaarregeling voor gemoedsbezwaarden., 1959-1961, 252
        - Stukken betreffende het adviseren over de wenselijkheid en uitvoerbaarheid van een wijziging van de Algemene Ouderdomswet, zodanig dat ook duurzaam gescheiden levende echtgenoten die beiden de leeftijd van 65 jaar hebben bereikt en niet van tafel en bed gescheiden zijn, ieder recht op het ongehuwdenpensioen krijgen., 1960-1971; 253; 1 omslag
        - Stukken van de Commissie Toepassing AOW ten aanzien van Buitenlandse Werknemers betreffende het geven van een kennisgeving omtrent het recht op AOW-pensioen aan buitenlandse werknemers die uit Nederland vertrekken., 1970-1971; 254; 1 omslag
        - Stukken betreffende de toelaatbaarheid van terugvordering door de Raden van Arbeid van ten onrechte te veel betaalde pensioenen krachtens de AOW en de AWW, met bijbehorende correspondentie., 1970-1972; 255; 1 omslag
        - Brochure, getiteld Algemene Weduwen- en Wezenwet: samenvatting van de belangrijkste wettelijke bepalingen. Uitgave van de Sociale Verzekeringsbank en de Vereniging in samenwerking met de stichting Voorlichtingscentrum Sociale Verzekering., 1970, 1972, 1976; 256; 3 delen
        - Reacties van de Raden van Arbeid op de circulaire over van gemeenten te ontvangen mutaties van overlijden of huwelijk., 1974; 257; 1 omslag
      - Kinderbijslagwetten., 3.2.3
        - Agenda's en verslagen van de vergaderingen van de Commissie Kinderbijslagwetten met bijlagen en achterliggende stukken, betreffende de uitvoering van de kinderbijslagwetten door de Raden van Arbeid., 1964-1981; 258-274; 10 omslagen en 7 pakken
          - 1964, 1965, 258
          - 1966, 259
          - 1967, 260
          - 1968, 261
          - 1969, 262
          - 1970-1972, 263
          - 1973, 1974, 264
          - 1975, 265; 1 pak
          - 1976, 266; 1 pak
          - 1977, 267; 1 pak
          - 1978, tot juli, 268; 1 pak
          - 1978, vanaf juli, 269; 1 pak
          - 1979, tot juli, 270; 1 pak
          - 1979, vanaf juli, 271
          - 1980, tot juli, 272
          - 1980, vanaf juli, 273
          - 1981, 274; 1 pak
        - Agenda's en verslagen van de vergaderingen van de AKW-commissie met bijlagen en achterliggende stukken, betreffende de uitvoering van de Algemene Kinderbijslagwet door de Raden van Arbeid., 1982-1987; 275-281; 1 omslag en 6 pakken
          - 1982, 275
          - 1983, tot juli, 276
          - 1983, vanaf juli, 277
          - 1984, 278
          - 1985, 279
          - 1986, 280
          - 1987, 281
        - Kinderbijslagwet Kleine Zelfstandigen.
          - Circulaires betreffende de uitvoering van de Noodwet Kinderbijslag Kleine Zelfstandigen, met bijbehorende bijlagen., 1951-1964; 282; 1 pak
          - Adviezen van de Adviescommissie Kinderbijslag Kleine Zelfstandigen gericht aan de directie van de Sociale Verzekeringsbank en het bestuur van de Vereniging betreffende de Kinderbijslagwet Kleine Zelfstandigen., 1963-1976; 283; 1 pak
          - Circulaires betreffende de uitvoering van de Kinderbijslagwet Kleine Zelfstandigen, met bijbehorende bijlagen., 1970, 1972, 1973, 1978; 284; 1 omslag
          - "Rapport betreffende de Nederlandse kinderbijslagregelingen"., December 1958; 285; 1 omslag
        - Voorbereiding uitvoering kinderbijslagwetten.
          - Stukken van de Commissie Voorbereiding Uitvoering Kinderbijslagwetten betreffende de inrichting van de administratie bij de Raden van Arbeid en het verstrekken van gegevens van kinderbijslaggerechtigden door de bedrijfsverenigingen., 1962-1963; 286; 1 omslag
          - Stukken betreffende het opstellen van administratieve procedures en werkmethodes voor de Raden van Arbeid en instructies voor de '(super)zelfdoeners'., 1962-1963; 287; 1 omslag
            Zelfdoeners waren in het algemeen middelgrote en grote werkgevers, die een deel van de aan de uitvoering van de Kinderbijslagwet (voor loonarbeiders) verbonden werkzaamheden zelf verrichtten en met name ook de uitbetaling van de kinderbijslag op zich hadden genomen
          - Stukken betreffende de uitvoering van de Kindertoelageregeling Overheidspersoneel op grond van artikel 10 Kinderbijslagwet voor Loontrekkenden door de Raden van Arbeid en '(super)zelfdoeners'., 1962-1963; 288; 1 omslag
            zie ook inventarisnummer 287
          - Stukken betreffende het ontwerpen en het gebruik van formulieren, vragenlijsten en procedures voor de toekenning van kinderbijslag en het uitbetalen van de kinderbijslag door de Raden van Arbeid., 1962-1963; 289; 1 pak
            Openbaarheid beperkt tot 01-01-2039
        - Uitvoering door 'zelfdoeners'.
          - Richtlijnen voor de uitvoering van werkzaamheden door 'zelfdoeners', met bijbehorende correspondentie met de bedrijfsverenigingen., 1962; 290; 1 omslag
          - Stukken betreffende de uitvoering van de 'zelfdoenersregeling' onder verantwoordelijkheid van de Raden en het verstrekken van een kostenvergoeding aan 'zelfdoeners'., 1962-1963; 291; 1 omslag
          - Handleiding voor werkgevers die als zelfdoener bij de uitvoering van de kinderbijslagwetten zijn ingeschakeld. Uitgave van de Vereniging van Raden van Arbeid., 1969; 292; 1 deel
            De losbladige is bijgewerkt tot en met aanvulling VI van oktober 1972
          - Stukken van de Studie-Commissie over de uitvoering door 'zelfdoeners' en stukken betreffende de afschaffing van het instituut 'zelfdoeners'., 1972-1977; 293; 1 omslag
        - Buitenlandse werknemers in Nederland.
          - Stukken betreffende de wijze van betaalbaarstelling van de kinderbijslag ten behoeve van Spaanse en Marokkaanse werknemers aan de verzorg(st)ers van de kinderen in Spanje en Marokko, met bijbehorende correspondentie., 1964-1981; 294; 1 pak
          - Stukken betreffende het plegen van misbruik door Marokkaanse arbeiders, met bijbehorende correspondentie en besprekingsverslagen met Marokkaanse autoriteiten en instanties., 1966-1969; 295; 1 pak
            Openbaarheid beperkt tot 01-01-2045
          - Stukken betreffende de bespreking van de problemen omtrent de toekenning van kinderbijslag aan Marokkaanse arbeiders met de Raden van Arbeid, de Limburgse Immigratie Stichting, de Mijnwerkersbond, de Oranje Nassau Mijnen en de Stichting Buitenlandse Werknemers., 1967-1972; 296; 1 omslag
          - Stukken betreffende de verificatie van familieboekjes van Marokkaanse en Turkse werknemers, met bijbehorende correspondentie met de consul van Marokko en de Raden van Arbeid., 1967-1973; 297; 1 pak
            Openbaarheid beperkt tot 01-01-2049
          - Circulaires van de Vereniging aan de Raden van Arbeid betreffende de uitbetaling van kinderbijslag aan Marokkaanse werknemers., 1967-1973; 298; 1 omslag
          - Stukken betreffende de bespreking van de problemen omtrent de toekenning van kinderbijslag aan Marokkaanse en Turkse arbeiders met het ministerie van Sociale Zaken en het bestuur van de Sociale Verzekeringsbank., 1971; 299; 1 omslag
          - Stukken betreffende de inschakeling van tolken door de Raden bij de verificatie van gegevens van Marokkaanse en Turkse werknemers., 1971; 300; 1 omslag
          - Stukken betreffende de toepassing van de Verbruikseenhedentheorie bij het verlenen van kinderbijslag aan kinderen van buitenlandse werknemers., 1971-1972; 301; 1 pak
          - Nota met betrekking tot het verlenen van kinderbijslag aan kinderen van buitenlandse werknemers, opgesteld door de Vereniging., Oktober 1972; 302; 1 omslag
        - Verdrag inzake sociale zekerheid Marokko - Nederland.
          - Stukken betreffende het opstellen van een verdrag inzake sociale verzekering met Marokko, met bijbehorende verslagen van besprekingen., 1967-1973; 303; 1 pak
          - Stukken betreffende de samenwerking tussen de Caisse Nationale de Securité Sociale (CNSS) en de Raden bij de verificatie van persoonsgegevens, met bijbehorende correspondentie., 1969-1974; 304; 1 omslag
          - Stukken betreffende de uitvoering van het verdrag inzake sociale zekerheid met Marokko met betrekking tot het gebruik van verificatieformulieren, met bijbehorende correspondentie met de CNSS., 1973; 305; 1 omslag
        - Studenten.
          - Stukken van de Commissie Kinderbijslagwetten betreffende de behandeling van het Rapport inzake vereenvoudiging uitvoering kinderbijslagwetten, onderdeel: Het bepalen van het recht op kinderbijslag voor studerende kinderen met eigen inkomsten., 1972-1975; 306; 1 omslag
          - Stukken betreffende de toekenning van kinderbijslag aan studenten aan universiteiten of hogescholen, met bijbehorende correspondentie., 1972-1975; 307-308; 1 omslag en 1 pak
            - 1972-1973, 307
            - 1974-1975, 308; 1 omslag
          - Commentaren op het rapport "De student, zijn levensonderhoud en de sociale verzekering": commentaren van de Raden van Arbeid op het door de Vereniging uitgebrachte rapport., 1974; 309; 1 omslag
          - Stukken van de Werkgroep Studerende Kinderen betreffende de controle op misbruik van kinderbijslag voor studerende kinderen, met bijbehorende correspondentie., 1980-1981; 310; 1 pak
          - Stukken betreffende de uitkering van kinderbijslag en studiefinanciering voor huishoudkinderen., 1975; 311; 1 omslag
          - Stukken van de Coördinatiecommissie Automatisering Kinderbijslagwet betreffende de invoering van automatisering van de uitvoeringstaken in het kader van de Algemene Kinderbijslagwet., 1984-1986; 312-315; 4 pakken
            - 1984-1985, tot juni, 312
            - 1985, vanaf juni, 313
            - 1986, tot augustus, 314
            - 1986, vanaf augustus, 315
      - Invaliditeitswet., 3.2.4
        - Boekje bevattende het aantal kalenderweken en wachtweken vanaf 3 december 1919 en het minimum aantal premiën vanaf 1 januari 1935, benodigd voor rente krachtens artikel 373 Invaliditeitswet, tot en met 30 juni 1973. Uitgegeven door de Vereniging van Raden van Arbeid., 1936; 316; 1 deel
        - Correspondentie betreffende de premiebetaling voor ongehuwde meerderjarige schepelingen ingevolge de Invaliditeitswet., 1950; 317; 1 stuk
        - Stukken van de Commissie Behandelingsduur Aanvragen om Renten krachtens de Invaliditeitswet betreffende versnelling van de afdoening van rentenaanvragen., 1961-1962; 318; 1 omslag
        - Stukken betreffende de uitvoering van de afkoop van rentekaartverzekeringen in het kader van de liquidatie van de Invaliditeitswet, met bijbehorende correspondentie., 1964-1974; 319; 1 omslag
        - Reacties van de Raden van Arbeid op de circulaire betreffende de opgave van het aantal afkoopgevallen in het kader van de liquidatie van de Invaliditeitswet., 1967-1972; 320; 1 pak
        - Stukken betreffende het opstellen van instructies voor de Raden van Arbeid voor de afkoop van premiebedragen in het kader van de liquidatie van de Invaliditeitswet., 1975-1978; 321; 1 omslag
      - Ziektewet., 3.2.5
        - Advies van Vereniging van Raden van Arbeid inzake het wetsontwerp Ziektewet aan de minister van Arbeid, Handel en Nijverheid over diverse onderwerpen., 1928; 322; 1 deel
        - Verslag van de Statistiek-Commissie Ziektewet, ingesteld door de Vereniging van Raden van Arbeid en de Federatie van Bedrijfsverenigingen, betreffende het vraagstuk van de ziektestatistiek bij de Raden van Arbeid., 1933; 323; 1 deel
        - Rapporten van de commissie ingesteld door de Federatie van Bedrijfsverenigingen en de Vereniging van Raden van Arbeid inzake de toepassing van het bepaalde in artikel 53, 1e lid sub a der Ziektewet., 1935, 1950; 324; 2 delen
          Artikel 53(1)a handelde over de ongeschiktheid tot het verrichten van arbeid
        - Rapport betreffende de besteding van gelden van het Prophylaxefonds, samengesteld door een commissie uit de Federatie van Bedrijfsverenigingen en de Vereniging van Raden van Arbeid., 1936; 325; 1 deel
          Het Prophylaxefonds besteedde geldmiddelen krachtens artikel 125 van de Ziektewet
        - Stukken betreffende de werkzaamheden ter uitvoering van de Ziektewet, met bijbehorende correspondentie en circulaires., 1943-1953; 326; 1 pak
      - Coördinatiewet Sociale Verzekering., 3.2.6
        - Stukken betreffende de werkzaamheden voortvloeiende uit de invoering van de Coördinatiewet Sociale Verzekering, met bijbehorende circulaires en correspondentie., 1953-1975; 327; 1 pak
    - Vertegenwoordiging en belangenbehartiging., 3.3
      - Gezamenlijke Raden van Arbeid., 3.3.1
        - Jaarverslagen van de gezamenlijke Raden van Arbeid. Uitgebracht door het ministerie van Sociale Zaken., 1919-1955; 328-331; 4 pakken
          - 1919-1929, 328
          - 1930-1939, 329
          - 1940-1949, 330
          - 1950-1955, 331
        - Jaarverslagen van de gezamenlijke Raden van Arbeid en de Sociale Verzekeringsbank. Uitgebracht door de Sociale Verzekeringsbank., 1956-1988; 332-337; 6 pakken
          - 1956-1962, 332
          - 1963-1969, 333
          - 1970-1975, 334
          - 1976-1980, 335
          - 1981-1984, 336
          - 1985-1988, 337
        - Jaarrekeningen en verslagen administratiekosten van de gezamenlijke Raden van Arbeid. Uitgebracht door de Sociale Verzekeringsbank., 1965, 1967-1972; 338; 1 pak
        - Verslagen administratiekosten van de gezamenlijke Raden van Arbeid. Uitgebracht door de Sociale Verzekeringsbank., 1973-1986; 339; 1 pak
      - Overleg met organen., 3.3.2
        - Federatie van Bedrijfsverenigingen en andere organen.
          - Verslagen van besprekingen tussen vertegenwoordigers van de Vereniging en de Federatie van Bedrijfsverenigingen, de Ziekenfondsen, de Maatschappij tot Bevordering van de Geneeskunst en werkgeversorganisaties in de bouwbranche, betreffende de uitvoering van de Ziektewet, de Ongevallenwet en de Invaliditeitswet., 1930-1933, 1936; 340; 1 omslag
          - Verslagen van besprekingen tussen vertegenwoordigers van de Vereniging en de Federatie van Bedrijfsverenigingen, het Staatstoezicht op de Ziekenfondsen/de Ziekenfondsraad en de Rijksverzekeringsbank., 1937-1952; 341-343; 3 banden
            - 1937-1946, 341
            - 1947-1949, 342
            - 1950-1952, 343
        - Rijksverzekeringsbank.
          - Verslagen van het gemeenschappelijk overleg tussen vertegenwoordigers van de Vereniging en de Rijksverzekeringsbank (in een enkel geval met vertegenwoordigers van de Verzekeringsraad), met bijbehorende vergaderstukken en correspondentie., 1934-1956; 344-346; 1 omslag en 2 pakken
            - 1934, 344
            - 1935-1939, 345
            - 1941-1942, 1945-1953, 1956, 346; 1 omslag
        - Sociale Verzekeringsbank.
          - Verslagen van het gemeenschappelijk overleg tussen vertegenwoordigers van de Vereniging en de Sociale Verzekeringsbank (in een enkel geval met vertegenwoordigers van ambtenarenbonden), met bijbehorende vergaderstukken en correspondentie., 1965-1981; 347-351; 5 pakken
            - 1965-1972, 347
            - 1973-1974, 348
            - 1975-1977, 349
            - 1978, 350
            - 1979-1981, 351
          - Verslagen van het gemeenschappelijk overleg tussen vertegenwoordigers van de Vereniging en de Sociale Verzekeringsbank en van de Overlegcommissie Toezicht Raden van Arbeid, met bijbehorende vergaderstukken en correspondentie., 1982-1985; 352-353; 1 omslag en 1 pak
            - 1982-1983, 352
            - 1984-1985, 353; 1 omslag
          - Stukken van de Commissie Samenwerking Bedrijfsverenigingen en Raden van Arbeid op medisch gebied betreffende de samenwerking tussen deze organen en de Sociale Verzekeringsbank bij de beoordeling van verzekerden bij samenloop van verlengd ziekengeld en een invaliditeitsuitkering., 1965-1966; 354; 1 omslag
          - Stukken betreffende de instelling van de Gemeenschappelijke Medische Dienst (GMD) en het verrichten van medische onderzoeken door de GMD., 1965-1971; 355; 1 omslag
  - Congressen en jubilea., 4
    - Verzamelde referaten en verslag, Congres voor Sociale Verzekering, bijeengeroepen door de Vereniging van Raden van Arbeid op 11 en 12 oktober 1921. Uitgave van de Vereniging Raden van Arbeid., 356; 2 delen
    - Verzamelde referaten en verslag, Tweede Congres voor Sociale Verzekering (voor-ontwerp Ziektewet), bijeengeroepen door de Vereniging van Raden van Arbeid op 24 maart 1927. Uitgave van de Vereniging Raden van Arbeid., 357; 2 delen
    - Stukken betreffende het Derde Congres voor Sociale Verzekering op 26 en 27 juni, georganiseerd door de Vereniging van Raden van Arbeid., 1946; 358-362; 4 omslagen en 1 pak
      - Stukken van de Congrescommissie betreffende de voorbereiding en de organisatie van het Derde Congres voor Sociale Verzekering., 358
      - Correspondentie betreffende de uitnodiging van sprekers en deelnemers voor het Derde Congres voor Sociale Verzekering., 359; 1 pak
      - Verzameling adressen ten behoeve van de verzending van de congres-prospectus van het Derde Congres voor Sociale Verzekering., 360
      - Verzameling krantenartikelen over het Derde Congres voor Sociale Verzekering en adressen van persorganen ten behoeve van de verzending van de congresprospectus en persberichten., 361
      - Stukken betreffende de samenstelling van het programma, het definitieve programmaboekje en het verslag van het Derde Congres voor Sociale Verzekering. Uitgave van de Vereniging van Raden van Arbeid., 362
    - Stukken betreffende de viering van het 40-jarig bestaan van de Raden van Arbeid en van de Vereniging op 29 januari 1960, en het Vierde Congres voor Sociale Verzekering op 28 en 29 januari 1960, 1958-1960; 363-365; 1 omslag, 1 pak en 1 deel
      - Stukken over het voordragen van ambtenaren van de Raden van Arbeid voor koninklijke onderscheidingen ter gelegenheid van het 40-jarig jubileum, 1958-1959, 363; 1 pak
      - Herdenkingsrede, uitgesproken door de voorzitter G.A.A.M. Boot, ter gelegenheid van het 40-jarig bestaan van de Vereniging op 29 januari 1960,1960, 364
      - Verslag van het Vierde Congres voor Sociale Verzekering, bijeengeroepen door de Vereniging van Raden van Arbeid op 28 en 29 januari 1960. Uitgave van de Vereniging van Raden van Arbeid,1960, 365; 1 deel
    - Stukken betreffende de viering van het 50-jarig bestaan van de Vereniging en het Vijfde Congres voor Sociale Verzekering op 28 en 29 januari 1970, 1968-1970; 366-375; 9 omslagen en 1 pak
      - Stukken en notulen van de "Commissie viering 50-jarig jubileum", 1968-1969, 366
      - Stukken betreffende het samenstellen van een ere-comité voor het jubileum-congres, 1969, 367
      - Stukken over het voordragen van ambtenaren van de Raden van Arbeid voor koninklijke onderscheidingen ter gelegenheid van het 50-jarig jubileum, 1969, 368
      - Stukken betreffende het organiseren van de viering en het Vijfde Congres voor Sociale Verzekering op 28 en 29 januari 1970, 1970, 369
      - Stukken betreffende het programma van de viering en het congres en de deelnemerslijst, 1970, 370
      - Correspondentie betreffende de verslaglegging van het Vijfde Congres, 1970, 371
      - Verzameling kranten- en tijdschriftartikelen naar aanleiding van het Vijfde Congres Sociale Verzekering, 1970, 372
      - Afbeelding met de panden van de Vereniging en de Raden van Arbeid, uitgebracht ter gelegenheid van het 50-jarig bestaan van de Raden van Arbeid, 1970, 373
      - Foto's (76 stuks) van sprekers en genodigden aan het Vijfde Congres Sociale Verzekering, 1970, 374; 1 pak
      - Verslag van en prae-adviezen en stellingen behorende bij het Vijfde Congres Sociale Verzekering, met bijbehorende foto's (8 stuks). Uitgegeven door de Vereniging van Raden van Arbeid, 1970, 375
    - Stukken betreffende het Symposium over de Unificatie en Codificatie van de Sociale Zekerheidswetgeving, georganiseerd door de Vereniging op 24 september 1975., 1974-1975; 376-378; 2 omslagen en 1 pak
      - Stukken betreffende de voorbereiding van het Symposium, de samenstelling van het programma en het programmaboekje, 1974-1975, 376
      - Deelnemerslijsten en correspondentie met genodigden over deelname aan het Symposium, 1975, 377
      - Stukken betreffende de totstandkoming van de introductie bij en het verslag van het Symposium, 1975, 378; 1 pak
    - Stukken betreffende de viering van het 60-jarig bestaan van de Vereniging en de Raden van Arbeid, en het Zesde Congres Sociale Verzekering, georganiseerd door de Vereniging op 30 oktober 1979., 1979-1980; 379-381; 3 omslagen
      - Stukken betreffende de voorbereiding van het Zesde Congres en deelnemerslijst, 1979, 379
      - Verslag van het Zesde Congres Sociale Verzekering. Uitgebracht door de Vereniging van Raden van Arbeid, 1980, 380
      - Aflevering van Te Rade, het personeelsorgaan voor de Raden van Arbeid, gewijd aan het 60-jarig bestaan van de Raden van Arbeid en de Vereniging, 1980, 381
  - Documentatie., 5
    - Gedenkboeken., 5.1
      - Geschiedkundig overzicht van het ontstaan, de ontwikkeling en de uitbreiding der wettelijke sociale verzekering, getiteld Tien jaren Raden van Arbeid. Verschenen ter herdenking van het tienjarig bestaan van de Vereniging van Raden van Arbeid., 1930; 382; 1 deel
      - Publicatie over de geschiedenis van de Vereniging van Raden van Arbeid van 1920 tot 1940, getiteld Van Arbeid en groei, geschreven door P.L. Gerritse en uitgegeven door de Vereniging van Raden van Arbeid., 383; 1 deel
      - Liber amicorum over E.B.F.F. baron Wittert van Hoogland, voorzitter van de Vereniging, getiteld Bijzonderheden uit het leven van Mr. E.B.F.F. baron Wittert van Hoogland. Uitgebracht door de Vereniging van Raden van Arbeid., 1941; 384; 1 deel
      - Verslag over de periode 1940-1960, geschreven door G. Snoeck Henkemans Uitgebracht door de Vereniging van Raden van Arbeid ter gelegenheid van het 40-jarig bestaan van de Vereniging., 385; 1 deel
      - Verslag over de periode 1960-1970, geschreven door A.W. Rengelink. Uitgebracht door de Vereniging van Raden van Arbeid ter gelegenheid van het 50-jarig bestaan van de Vereniging., 1969; 386; 1 deel